【裁判字號】    91,交訴,166
【裁判日期】    920108
【裁判案由】    過失致死等
【裁判全文】
台灣新竹地方法院刑事判決                        九十一年度交訴字第一六六號
    公  訴  人  臺灣新竹地方法院檢察署檢察官
    被      告  乙○○
右列被告因過失致死等案件，經檢察官提起公訴（九十一年度偵字第六六三七號），
本院判決如左：
    主  文
乙○○服用酒類，不能安全駕駛動力交通工具而駕駛，處有期徒刑貳月；又因過失致
人於死，處有期徒刑柒月；應執行有期徒刑捌月。
    事  實
一、乙○○於民國九十一年十月二日晚上十時許，與葉忠祥等友人在新竹市○○路「
    京都」ＰＵＢ飲用酒類至同日晚上十二時許，其明知飲用酒類後（肇事後經抽血
    檢驗其血液酒精濃度為一七二．三ＭＧ／ＤＬ，換算為呼氣中酒精濃度測定值為
    ○‧八六ＭＧ／Ｌ）不能安全駕駛動力交通工具，竟仍騎乘其所有之ＧＺＴ─二
    七０號牌機車於道路，嗣於翌日即十月三日凌晨一時五十分許，乙○○騎乘上開
    機車搭載友人葉忠祥，沿新竹市○○路由東往西方向行駛，途經民生路二七九前
    ，本應注意駕駛人駕駛汽車，應遵守道路交通標誌之指示，且機器腳踏車在未劃
    分快慢車道之路，得在最外側二車道行駛，行車速度應依規定，汽車行駛時，駕
    駛人應注意車前狀況，並隨時採取必要之安全措施，以及飲酒後吐氣所含酒精成
    分超過每公升○．二五毫克以上者，不得駕車，且依當時情形，並無不能注意之
    情形，竟於飲用酒類後，猶以時速八十至九十公里間之速度超速且貼近路中心俗
    稱「雙黃線」之分向限制線行駛（該處時速限制四十公里），適有劉健群騎乘Ｈ
    ＨＲ─三五七號牌機車搭載其妻甲○○自民生路二八四前起步欲違規穿越分向限
    制線沿民生路由西往東方向行駛，於劉健群騎車穿越分向限制線時為乙○○騎乘
    之機車因超速煞避不及而撞擊，致劉健群、甲○○人車倒地，劉健群受有胸部鈍
    力損傷之傷害，經送達衛生署新竹醫院急救無效死亡（甲○○受傷部分未據告訴
    ）。
二、案經甲○○訴請新竹市警察局第二分局報請台灣新竹地方法院檢察署檢察官相驗
    後偵查起訴。
    理  由
一、訊據被告乙○○對於右揭時地酒後駕車、超速、貼近雙黃線騎車撞擊被害人劉健
    群死亡之事實均坦承不諱，核與告訴人甲○○、搭乘被告機車之證人葉忠祥、及
    目擊證人黃清運證述情節相符，並有道路交通事故調查報告表乙紙、相片二十張
    在卷可資佐證。且被害人劉健群係因本件車禍受有胸部鈍力損傷送醫不治死亡，
    亦經台灣新竹地方法院檢察署檢察官督同法醫相驗明確，有相驗屍體證明書、驗
    斷書、及勘驗筆錄在卷可憑。而被告肇事後經醫院抽血檢驗其血液酒精濃度為一
    七二．三ＭＧ／ＤＬ（換算為呼氣中酒精濃度測定值為測定值為○‧八六ＭＧ／
    Ｌ），此有衛生署新竹醫院檢驗報告單在卷可參，而酒精濃度呼氣已達每公升○
    ‧五五毫克時，肇事率為一般正常人之十倍，認已達不能安全駕駛之標準，有法
    務部八十八年五月十八日所發之法八八檢字第○○一六六九號函及其所附之八十
    八年五月十日會議記錄可參，佐以被告騎乘機車違規肇事之事實，堪認被告確已
    達不能安全駕駛動力交通工具之狀態甚明。再查：駕駛人駕駛汽車，應遵守道路
    交通標誌之指示，行車速度應依規定，汽車行駛時，駕駛人應注意車前狀況，並
    隨時採取必要之安全措施，且機器腳踏車在未劃分快慢車道之路，得在最外側二
    車道行駛，以及飲酒後吐氣所含酒精成分超過每公升○．二五毫克以上者不得駕
    車，道路交通安全規則第九十條、第九十三條、第九十四條、第九十九條第一項
    第二款、第一百十四條第二款分別定有明文，且本件肇事路段限制時速四十公里
    ，亦據道路交通事故調查報告表載明無誤，而被告對於上開規定，理應知之甚詳
    ，況肇事當時天候晴、光線為夜間有照明、道路為市區道路○路面乾燥無缺陷、
    無障礙物、視距良好等情，亦有道路交通事故調查報告表在卷可稽，是依照當時
    之情形，被告並無不能注意之情事。本件被告駕駛車輛應注意行車速度應依規定
    ，駕駛人應注意車前狀況，並隨時採取必要之安全措施，機車應在外側車道行駛
    ，以及飲酒後吐氣所含酒精成分超過每公升○．二五毫克以上不得駕車，能注意
    ，而疏未注意遵守上開交通安全規則之規定，則其對於本件肇事顯有過失責任甚
    明，是被告之過失行為與被害人之死亡結果間，有相當因果關係，本件事證已臻
    明確，被告犯行，堪以認定。
二、核被告所為，係犯刑法第一百八十五條之三之公共危險罪及第二百七十六條第一
    項過失致死罪。被告所犯上開二罪之間，犯意各別，行為互殊，應予分論併罰。
    被告酒醉駕車，因而致人死亡，依法應負刑事責任，應依道路交通管理處罰條例
    第八十六條第一項之規定，就過失致死罪之部分加重其刑。爰審酌被告過失程度
    重大、事後尚未與被害人家屬達成民事和解，惟犯後尚能坦承犯行態度良好等一
    切情狀，分別量處如主文所示之刑，並定其應執行之刑，以資懲儆。又被告前雖
    未曾受有期徒刑以上刑之宣告，但本院認被告過失情節重大且遲未與被害人家屬
    和解，不宜宣告緩刑，附此敘明。
據上論斷，應依刑事訴訟法第二百九十九條第一項前段，道路交通管理處罰條例第八
十六條第一項，刑法第一百八十五條之三、第二百七十六條第一項、第五十一條第五
款，罰金罰鍰提高標準條例第一條前段，判決如主文。
本案經檢察官邱朝智到庭執行職務。
中      華      民      國    九十二    年      一      月      八      日
                                      台灣新竹地方法院交通法庭
                                          法  官    賴    淑    敏
右正本證明與原本無異。
如不服本判決，應於判決送達後十日內向本院提出上訴狀( 應附繕本 )，上訴於
臺灣高等法院。
                                          書記官    曾    秀    貞
中      華      民      國    九十二    年      一      月      八      日
附錄：本案論罪科刑法條全文：
刑法第一百八十五條之三：
服用毒品、麻醉藥品、酒類或其他相類之物，不能安全駕駛動力交通工具而駕駛者，
處一年以下有期徒刑、拘役或三萬元以下罰金。
刑法第二百七十六條第一項：
因過失致人於死者，處二年以下有期徒刑，拘役或二千元以下罰金。


司法院資訊處製作；財團法人民間司法改革基金會備份。
